臺灣雲林地方法院刑事判決　　　　　　　100年度易字第376號
公　訴　人　臺灣雲林地方法院檢察署檢察官
被　　　告　廖先敏
上列被告因違反毒品危害防制條例案件，經檢察官提起公訴（10
0 年度毒偵字第770 號），被告於本院準備程序進行中，就被訴
事實為有罪之陳述，經本院告知簡式審判程序意旨，並聽取公訴
人及被告之意見後，本院合議庭裁定由受命法官獨任依簡式審判
程序審理，並判決如下：
    主      文
廖先敏施用第二級毒品，累犯，處有期徒刑捌月。
    事實及理由
一、犯罪事實：
  (一)廖先敏前即屢因施用毒品案件，而接受觀察、勒戒及強制戒
    治，最近1 次於民國91年間因施用毒品案件，由本院以92年
    度毒聲字第268 號裁定令入戒治處所施以強制戒治，並於92
    年10月30日依本院92年度毒聲字第802 號裁定停止強制戒治
    付保護管束出所，嗣因毒品危害防制條例於93年1 月9 日修
    正施行而逕予報結；所犯施用毒品罪部分，由本院以92年度
    易字第240 號判處有期徒刑7 月確定。再於94年間因施用毒
    品案件，經本院分別以94年度易字第556 號判處有期徒刑9
    月確定，於95年間因施用毒品案件再經本院以95年度易字第
    350 號判處有期徒刑11月（嗣經本院以96年度聲減字第538
    號減刑為有期徒刑5 月又15日）確定，經接續執行後，於96
    年8 月25日執行完畢。又因施用毒品案件，經本院以98年度
    易字第93號、98年度易字第587 號分別判處有期徒刑7 月、
    8 月確定，經接續執行，於99年10月22日因縮短刑期執行完
    畢。
  (二)詎廖先敏仍未戒除毒癮，復基於施用第二級毒品甲基安非他
    命之犯意，於100 年3 月17日中午左右，在雲林縣崙背鄉○
    ○村○ 鄰○○路247 號住處內，以將甲基安非他命置於玻璃
    球內點燃燒烤後吸食其煙霧之方式，施用第二級毒品甲基安
    非他命1 次。嗣為警於100 年3 月17日晚上11時許依臺灣雲
    林地方法院檢察署檢察官100 年3 月8 日100 警聲強字第18
    號強制到場（強制採驗尿液）許可書採尿送驗，結果呈甲基
    安非他命、安非他命陽性反應，而查獲上情。
二、認定犯罪事實所憑之證據及理由：
  (一)本案被告廖先敏所犯之罪，係死刑、無期徒刑、最輕本刑為
    3 年以上有期徒刑以外之罪，其於準備程序就前揭被訴事實
    為有罪之陳述，經受命法官告知簡式審判程序之旨，並聽取
    其與公訴人之意見後，本院合議庭裁定，依刑事訴訟法第27
    3 條之1 規定，由受命法官獨任進行簡式審判程序，是本案
    之證據調查，依刑事訴訟法第273 條之2 規定，不受同法第
    159 條第1 項、第161 條之2 、第161 條之3 、第163 條之
    1 及第164 條至第170 條規定之限制，合先敘明。
  (二)上開犯罪事實，業據被告廖先敏於本院審判程序中坦承不諱
    ，且被告前揭為警依法對其採集之尿液經送請詮昕科技股份
    有限公司以酵素免疫分析法（EIA ）初步檢驗及氣相層析質
    譜儀分析法（GC/MS ）確認檢驗結果，確呈安非他命類（安
    非他命、甲基安非他命）陽性反應，此有雲林縣警察局西螺
    分局應受尿液採驗人尿液檢體採集送驗紀錄表、詮昕科技股
    份有限公司100 年3 月29日出具之報告編號00000000濫用藥
    物尿液檢驗報告附卷足資佐證（見警卷第6-7 頁），可認被
    告自白與事實相符，可採為論罪科刑之依據。本件事證既明
    ，被告犯行洵堪認定，應依法論科。
三、論罪科刑之理由：
  (一)核被告所為，係犯毒品危害防制條例第10條第2 項之施用第
    二級毒品罪。被告持有第二級毒品甲基安非他命後進而施用
    ，其持有之低度行為為其施用之高度行為所吸收，不另論罪
    。被告前有如前揭犯罪事實欄所載論罪科刑及執行完畢之紀
    錄，有臺灣高等法院被告前案紀錄表可稽，其受有期徒刑執
    行完畢，於5 年以內故意再犯本案有期徒刑以上之罪，為累
    犯，應依刑法第47條第1 項規定，加重其刑。
  (二)本院審酌被告施用毒品，足以戕害其身心，致精神障礙、性
    格異常，影響其身體健康，甚至造成生命危險，而其自84年
    間開始接觸毒品後即屢犯不改，本次所為之犯行相隔其前次
    因施用毒品案件受有期徒刑執行完畢於99年10月22日出監亦
    僅5 月左右而已，有臺灣高等法院被告前案紀錄表在卷可參
    ，顯見其自制力甚差，意志不堅，惟考量其國中肄業之智識
    程度，犯後尚能坦承犯行，態度尚稱良好，及其施用毒品之
    行為於本質上係屬自我戕害行為，尚未有嚴重破壞社會秩序
    或侵害他人權益之情形，惟須對被告施以一定期間自由刑，
    始足以隔絕與外界聯繫，進一步達到幫助其戒除毒癮之效，
    並斟酌其開始接觸毒品係因受朋友引誘，之後繼續施用則係
    因工作忙碌時，常睡眠不足，為有精神工作之故，已離婚，
    有4 名子女，其中3 名尚在就學階段賴其撫養，有表演布袋
    戲之正當工作，每月收入因大小月而不固定，約於新臺幣數
    千元至5 、6 萬元之間等一切情狀，量處如主文所示之刑。
四、應適用之法律：
  (一)刑事訴訟法第273 條之1 第1 項、第299 條第1 項前段。
  (二)毒品危害防制條例第10條第2 項。
  (三)刑法第11條前段、第47條第1 項。
本案經檢察官江柏青到庭執行職務。
中    華    民    國  100     年    8     月    18    日
                  刑事第一庭  法  官  謝 宜 雯
以上正本證明與原本無異。
如不服本判決應於收受送達後10日內向本院提出上訴書狀，並應
敘述具體理由；其未敘述上訴理由者，應於上訴期間屆滿後20日
內向本院補提理由書（均須按他造當事人之人數附繕本）「切勿
逕送上級法院」。
                              書記官  林 美 鳳
中    華    民    國  100     年    8     月    18    日
附錄本判決論罪科刑法條全文：
毒品危害防制條例第10條：
施用第一級毒品者，處6 月以上5 年以下有期徒刑。
施用第二級毒品者，處3 年以下有期徒刑。